# 关于房地产行业特殊纳税调整事项

提问人：dearzrx 时间：2019-03-24 11:40:32
请教各位，房地产企业因收到预收账款，需要按照预计毛利缴纳所得税。
举例：A 地产公司收到 1000 万元房款，预计毛利 15%，同时也预缴了20 万的土增税（不考虑以前年度亏损等其他事项），应预缴所得税 =（1000*0.15-20）*0.25=32.5。分录如下：
① 借所得税费用--当期 32.5
贷应交税费-企业所得税 32.5
同时确认递延所得税资产
② 借递延所得税资产 32.5
贷所得税费用--递延 32.5
上述分录②，实际上是递延所得税资产 37.5以及递延所得税负债 5 按照净额而来，因为预缴土增税不影响当期利润，但是作为税法上的成本抵扣了，因此列式递延所得税负债。
上述是我的理解，各位帮忙看看是否有误，谢谢大家。在上述之后，又有新的两个问题：
问题二，新城控股本年的递延所得税资产，居然有土增税的事项，上述土增税是计入递延所得税负债的，反过来说，如果是确认为递延所得税资产，那意味着，会计上已经计提土增税，但是税法未予以抵扣。这要如何理解呢？
问题三，新城的递延所得税资产里面，为何没有房地产特殊事项产生的暂时性差异呢？就如我们最早的举例，那 37.5（或者 32.5的净额），跑哪去了

回答人：chenyiwei
1 、你的会计处理基本合理。
2 、建议核对其应交税费、税金及附加等项目的附注，确定是否预提的土增税尚未实际缴纳，或者有其他特殊原因。
3 、虽然我们一直认为就预收账款缴纳的企业所得税确认递延所得税资产是合理的，但证监会此前有问题解答要求房地产企业就预收账款缴纳的所得税直接计入应交税费借方（相当于报表上列入其他流动资产），有些上市公司就是按照证监会的该项意见处理的（个人不赞同该处理），你可以进一步核对一下。